【裁判字號】    98,上訴,320
【裁判日期】    990921
【裁判案由】    毒品危害防制條例
【裁判全文】
臺灣高等法院臺南分院刑事判決         98年度上訴字第320號
上  訴  人
即  被  告  丁○○
選任辯護人  邱銘峰律師
上列上訴人因毒品危害防制條例案件，不服臺灣臺南地方法院96
年度訴字第486號中華民國98年2月5日第一審判決（起訴案號：
臺灣臺南地方法院檢察署95年度偵字第16742號，移送併辦案號
：臺灣高雄地方法院檢察署95年度偵字第29138號），提起上訴
，本院判決如下：
    主  文
原判決關於連續販賣第一級毒品、連續販賣第二級毒品既遂、販
賣第二級毒品未遂及定執行刑部分均撤銷。
丁○○連續幫助販賣第二級毒品，累犯，處有期徒刑年拾月，
扣案之甲基安非他命壹大包（驗後淨重拾點壹肆公克）沒收
銷燬。又販賣第二級毒品，未遂，累犯，處有期徒刑年捌月。
應執行有期徒刑伍年，扣案之甲基安非他命壹大包（驗後淨重
拾點壹肆公克）沒收銷燬。
被訴連續販賣第一級毒品予魏屹幸及於九十五年五月間販賣第二
級毒品予林妏穗部分，均無罪。
    事  實
一、丁○○於民國82年間因違反肅清煙毒條例案件，經臺灣嘉義
    地方法院以82年度訴字第871號刑事判決判處有期徒刑2年，
    緩刑5年確定，嗣經撤銷緩刑於86年7月23日入監執行，並於
    88年8月18日因縮短刑期假釋出監付保護管束，而於90年7月
    21日保護管束期滿執行完畢。詎其仍不知悔改，先後為下述
    犯行：
  (一)丁○○基於幫助他人販賣第二級毒品甲基安非他命之概括犯
    意，先後於：(1)95年4月底某日，磋合甲○○與綽號「阿棟
    」之不詳年籍姓名成年男子（以下簡稱「阿棟」）進行甲基
    安非他命之交易，並由「阿棟」在高雄市國道一號中山高速
    公路左營交流道下，以新臺幣（下同）一萬元之代價，販賣
    重量一錢之甲基安非他命予甲○○，而幫助「阿棟」販賣甲
    基安非他命予甲○○一次。(2)同年5月底某日，再磋合甲○○與「阿棟」進行甲基安非他命之交易，並由「阿棟」在高
    雄市○○路某棟大樓之騎樓下，以七千元之代價，販賣重量
    半錢之甲基安非他命予甲○○（甲○○原欲以第一次交易之
    價格，以一萬元購買一錢，但因「阿棟」聲稱已經漲價為一
    錢一萬四千元，甲○○支付之價金不足購買一錢甲基安非他
    命，故由「阿棟」委請另一女子向甲○○取回半錢之甲基安
    非他命，並退還甲○○差額三千元），而再次幫助「阿棟」
    販賣甲基安非他命予甲○○一次。(3)同年6月7日凌晨0時許
    ，丁○○在高雄市○○路米堤汽車旅館，得知丙○○、乙○○欲共同出資購買甲基安非他命後，即以電話告知「阿棟」
    ，並磋合丙○○、乙○○與「阿棟」進行甲基安非他命之交
    易，且帶同乙○○乘車至高雄縣大樹鄉中庄某不知名之電動
    玩具店，由「阿棟」以十萬元之代價，販賣甲基安非他命一
    大包（毛重34.29公克，驗餘淨重33.14公克）予乙○○，而
    幫助「阿棟」販賣甲基安非他命予乙○○一次（乙○○實際
    係與丙○○合資）。交易完成後，丁○○與乙○○共同乘車
    返回米堤汽車旅館，乙○○將上開甲基安非他命交給丙○○
    ，丙○○遂與乙○○、丁○○搭乘丙○○之子林忠佑所駕駛
    之牌照號碼6T-4771號自小客車離去，嗣於該日凌晨1時10分
    許，在高雄市○○路與裕誠路口，為高雄市政府警察局小港
    分局偵查隊所屬司法警察及憲兵司令部鳳山憲兵隊所屬調查
    人員共同攔檢查獲，並在該自小客車丙○○所坐之副駕駛座
    下查獲上開甲基安非他命一大包。
  (二)丁○○又於95年9月20日夜間21時20分許，因林妏穗主動以
    其持用之0000000000號行動電話，聯繫丁○○所持用之0000
    000000號行動電話，請求丁○○攜帶甲基安非他命於翌日（
    21日）夜間23時30分許之後，前往林妏穗位於臺南縣柳營鄉
    光福村281之37號住處進行甲基安非他命之交易，丁○○遂
    另起販賣第二級毒品甲基安非他命以營利之犯意，依約於95
    年9月21日23時40分許（起訴書記載為11時40分許）抵達林
    妏穗住處，並於進屋不久之95年9月22日凌晨0時7分許，即
    由事先因依法進行通訊監察而知悉上情之台南縣警察局刑警
    大隊所屬司法警察，持法官核發之搜索票進入林妏穗住處搜
    索，致丁○○未及與林妏穗完成甲基安非他命交易而未遂，
    並扣得丁○○帶至現場原欲販賣林妏穗之甲基安非他命一小
    包（毛重1.6公克，驗後淨重1.282公克），及與販賣甲基安
    非他命行為無關之海洛因一小包（毛重0.26公克，驗後淨重
    0.01公克）、「阿棟」寄放於丁○○處之電子磅秤一台、甲
    基安非他命吸食玻璃管六支、注射針筒四支、分裝夾鍊袋一
    盒、「阿棟」出借予丁○○之0000000000行動電話一支，暨
    自林妏穗住處扣得林妏穗所有之0000000000號行動電話一支
    與0000000000號SIM卡一枚（丁○○所犯持有第一級毒品部
    分經本案原審判決確定，施用第一、二級毒品部分經另案判
    刑確定）。
二、案經臺南縣警察局移送臺灣臺南地方法院檢察署檢察官偵查
    起訴，並經憲兵司令部鳳山憲兵隊及高雄市政府警察局小港
    分局移請臺灣高雄地方法院檢察署檢察官偵查後移請臺灣臺
    南地方法院併案審理。
    理  由
甲、關於證據能力之說明：
一、本件被告之選任辯護人就卷附證據之證據能力之意見為：「
    被告以外之人於警詢所述無證據能力，其餘同意引為證據」
    （見本院卷第182頁），爰依選任辯護人主張無證據能力之
    證據，逐一論述，合先敘明。
二、證人魏屹幸、甲○○、丙○○、乙○○等人於警詢中之陳述
    ，係被告以外之人於審判外之言詞陳述，既經被告方面明示
    不同意採為證據，依刑事訴訟法第159條第1項之規定，應認
    不具證據能力。
三、按被告以外之人於檢察事務官、司法警察官或司法警察調查
    中所為之陳述，與審判中不符時，其先前之陳述具有較可信
    之特別情況，且為證明犯罪事實存否所必要者，得為證據，
    刑事訴訟法第159條之2定有明文。是依本條規定，被告以外
    之人於檢察事務官、司法警察（官）調查時所為之陳述，屬
    傳聞證據，依同法第159條規定，本無證據能力，必具備「
    可信性」及「必要性」二要件，始例外得適用上開第159條
    之2規定，認有證據能力，採為證據。所謂「可信性」要件
    ，則指該陳述與審判中之陳述為比較，就陳述時之外部狀況
    予以觀察，先前之陳述係在有其可信為真實之特別情況下所
    為者而言，亦即就其前後陳述當時之原因、過程、內容等外
    在環境加以觀察，及證人事後有無因人情壓力，或其他外在
    因素，致污染其證詞之真實性，以判斷先前之陳述是否出於
    任意性之供述、有無違法取供等情形。至所謂「必要性」要
    件，必須該陳述之重要待證事實部分，與審判中之陳述有所
    不符，包括審判中改稱忘記、不知道等雖非完全相異，但實
    質內容已有不符者在內，且該審判外之陳述，必為證明犯罪
    之待證事實存在或不存在所不可或缺，二者兼備，始足當之
    。故此所謂「為證明犯罪事實存否所必要者」，既必須達不
    可或缺之程度，自係指就具體個案案情及相關卷證判斷，為
    發現實質真實目的，認為除該項審判外之陳述外，已無從再
    就同一供述者，取得與其上開審判外陳述之相同供述內容，
    倘以其他證據代替，亦無從達到同一目的之情形而言（最高
    法院99年台上字第4487判決參照）。經查：
  (一)證人林妏穗於警詢時證稱被告於95年9月20日21時20分21秒
    、21時36分46秒電話中詢問其是否欲購買毒品，其請被告於
    95年9月21日23時30分許將毒品送其住處，及95年9月21日當
    日之「交易」沒有成功等語（見警卷第55、56頁）。該證人
    嗣於原審審理時證述上開電話並非談及毒品交易，且被告於
    95年9月21日並非前往其住處進行甲基安非他命之交易等語
    （見原審卷第177-186頁）。故證人林妏穗於司法警察調查
    中所為之陳述，核與其於審判中之證詞，顯不相符。
  (二)證人林妏穗就其於警詢中證述上情之原因，於96年2月1日偵
    查中陳稱：「我當時不知道要講誰，警察也沒有逼我怎麼講
    ，這部份所述不實在」等語（見偵三卷第23頁）；又於原審
    證述：「因為警察說只有丁○○身上有帶毒品，但是我說我
    沒有向他買，警察說除了她還能跟誰買，所以我才會說丁○○」、「（96年2月1日檢察官偵訊時所供述是否正確？）正
    確」、「（對於你在警詢之供述有何意見？）當時我精神狀
    況不佳，警察來我家時都拿槍，我很害怕」等語（見原審卷
    第177、183、186頁）。可知證人林妏穗於警詢中，並未遭
    受司法警察以不正之方法詢問，至於該證人曾因供述遭警質
    疑部分，經核亦未逾詢問涉案人士調查犯罪之合理必要界限
    ，亦屬司法警察調查犯罪職權之正當行使。參以台南縣警察
    局刑警大隊所屬司法警察係於95年9月22日凌晨0時7分許進
    入證人林妏穗住處實施搜索，並當場以現行犯逮捕被告（見
    警卷第158頁逮捕通知書），因被告拒絕夜間接受詢問，延
    至同日上午10時41分始行詢問被告（見警卷第1-3頁被告警
    詢筆錄）。故司法警察於同日凌晨3時30分許開始詢問證人
    林妏穗之時（見警卷第49頁證人林妏穗警詢筆錄），被告仍
    處於被逮捕拘束人身自由之情況，自無機會與證人林妏穗勾
    串。嗣於96年9月21日偵查中及97年7月16日原審審理中，被
    告與證人林妏穗均係同時自行到場接受訊問及詰問（見偵三
    卷第17頁臺灣臺南地方法院檢察署點名單、原審卷第172 頁
    原審法院報告單），衡諸經驗，當有充裕之時間相互勾串協
    調供述內谷。是依上開外部情況而為觀察，應認證人林妏穗
    於警詢中述係出於任意性之自由陳述，且較具「可信性」，
    而得認為具有「較可信之特別情況」。
  (三)本件被告經起訴涉嫌於95年9月21日販賣甲基安非他命予林
    妏穗未遂，故證人林妏穗於警詢中關於其與被告於95年9月
    20日21時20分21秒、21時36分46秒電話中是否談及販賣甲基
    安非他命，以及翌（21）日被告前往其住處是否欲進行上述
    毒品之買賣，即屬陳述重要待證事實。而該證人嗣於偵審中
    均翻異前詞，改稱電話中商討者係關於美容產品（珍珠粉）
    ，且未曾向被告洽購毒品。顯見除證人林妏穗於警詢中之證
    言外，已無從再就該位證人之供述，取得與其警詢中陳述之
    相同供述內容。此外，既事涉被告與證人林妏穗二人間電話
    交談內容，當亦無從以其他證據代替。據此，足徵證人林妏
    穗於警詢中之供述具有「必要性」之要件，而為「為證明犯
    罪事實存否所必要」之證據。
  (四)依上說明，證人林妏穗於警詢中之證言，具備傳聞證據「可
    信性」及「必要性」二要件，依刑事訴訟法第159條之2之規
    定，應認有證據能力。
乙、論罪科刑部分：
一、訊據被告丁○○固不否認於上開時地，引介證人甲○○、丙○○、乙○○等人向「阿棟」之成年男子洽購第二級毒品甲
    基安非他命，但矢口否認涉有幫助販賣或販賣甲基安非他命
    犯行，辯稱：伊因甲○○、丙○○及乙○○等人需用甲基安
    非他命，但無處洽購取得，故而介紹其等向「阿棟」購買毒
    品，伊係幫助甲○○、丙○○、乙○○等人取得甲基安非他
    命以供施用，並非幫助「阿棟」販賣毒品，且伊並未打算於
    96年9月21日在林妏穗住處販賣甲基安非他命予林妏穗云云
    。惟查：
  (一)幫助販賣予甲○○部分：
  被告供承先後於95年4月底某日及同年5月底某日，分別在高
    雄市國道一號中山高速公路左營交流道下及高雄市○○路某
    棟大樓之騎樓下，帶同證人甲○○前往向「阿棟」各以一萬
    元及七千元之代價購得數量一錢及半錢之甲基安非他命乙節
    （見偵三卷第120頁、原審卷第35頁、本院卷第180頁背面至
    181頁），核與證人甲○○於偵審中證述情節相符（見偵三
    卷第19頁；原審卷第189、191、192頁；本院卷第216頁），
    此部分事實並無疑義。
  至於甲○○委請被告介紹毒品販賣者（藥頭）之原因，依證
    人甲○○所證，係：「（為何你請丁○○幫你買毒品？）她
    之前有打電話給我說他朋友那邊有毒品，問我要不要試看看
    ，可是我當時還有毒品，所以那時候沒有請他幫忙」（原審
    卷第191頁）、「（為何大家都知道被告有毒品？）她曾經
    去新營的時候告訴我說如果要毒品他朋友有」等語（見本院
    卷第216頁背面）。足見證人甲○○於需用甲基安非他命時
    之所以電請被告協助洽購，乃因被告事前曾經主動告知證人
    甲○○「其朋友有毒品可資供應」之訊息。故被告於甲○○
    向「阿棟」洽購毒品之過程中，實係扮演「仲介買賣雙方交
    易」之角色，故被告除幫助證人甲○○取得毒品施用外，實
    質上亦幫助「阿棟」販賣毒品。其辯稱並未幫助「阿棟」販
    賣甲基安非他命，即無可採。
  又證人甲○○與「阿棟」交易之過程中，甲○○係直接與販
    賣毒品之人為毒品與現金之相互交付，且第二次交易中退還
    部分價金及取回半錢甲基安非他命，亦係「另一名女子」到
    場遂行，已據證人甲○○迭於原審及本院證述明確（見原審
    卷第189、190、192頁；本院卷第216頁背面）。堪認被告並
    未參與販賣毒品之構成要件行為，況本件復無證據足認被告
    係以自己犯罪之意思而引介「阿棟」販賣甲基安非他命予甲○○，其應屬毒品販賣者「阿棟」之幫助犯，併予敘明。
  (二)幫助販賣予丙○○、乙○○部分：
  被告於95年6月7日凌晨0時許，在高雄市○○路米堤汽車旅
    館，得知丙○○、乙○○共同出資欲購買甲基安非他命後，
    即以電話告知「阿棟」，並帶同乙○○乘車至高雄縣大樹鄉
    中庄某不知名之電動玩具店，向「阿棟」以十萬元之代價，
    購得甲基安非他命一大包（毛重34.29公克，驗餘淨重33.14
    公克）。交易完成後，被告與乙○○共同乘車返回米堤汽車
    旅館，再與丙○○、乙○○搭乘丙○○之子林忠佑所駕駛之
    牌照號碼6T-4771號自小客車，嗣於該日凌晨1時10分許，在
    高雄市○○路與裕誠路口，為警察及憲兵共同攔檢查獲，並
    扣得上開甲基安非他命等節，業據被告供認在卷（見偵二卷
    第21、36頁，原審卷第73、322、323、333、334頁，本院卷
    第181頁背面、233頁背面），核與證人乙○○於原審及本院
    審理中、證人丙○○於本院證述情節相符（見原審卷第194
    、195頁，本院卷第213頁正反面、215頁正反面），並有經
    高雄醫學大學附設中和紀念醫院檢驗後確認成份、且驗餘淨
    重33.14公克之甲基安非他命一大包扣案可稽（見偵一卷第
    41頁所附高雄醫學大學附設中和紀念醫院檢驗報告），此部
    分事實亦堪確認。
  證人乙○○證述：「其實我不認識被告，丙○○告訴我說她
    也不認識被告，但是她知道如何跟被告聯絡可以拿到東西」
    等語（見本院卷第214頁），故該二位毒品買受者之所以委
    請被告介紹毒品供應者（藥頭），係丙○○之決定。而證人
    丙○○則證稱：「（為何會找被告介紹藥頭？朋友何人？）
    朋友介紹的。一個布袋朋友，他說你想要東西嗎？那時候市
    面上很少東西，他說如果要的話找被告。（那是給你電話？
    ）對。（朋友說之前你認不認識被告？）不認識。（朋友告
    訴你後那天你第一次見面？）對」等語（見本院卷第215頁
    ）。至於被告接獲證人丙○○之電話到達米堤汽車旅館與證
    人乙○○及丙○○會合後，被告則係「打電話連絡約一、兩
    個小時，連絡成功即與乙○○同車前往交易毒品」、「主動
    向乙○○及丙○○提及其有另一朋友可出售甲基安非他命」
    ，亦經證人乙○○於原審及本院證述明確（見原審卷第194
    頁、本院卷第213頁背面）。被告既與證人乙○○、丙○○
    素不相識，其於證人乙○○、丙○○需用毒品時到場協助聯
    絡販賣毒品之人長達一個小時以上，並帶同乙○○前往洽購
    ，顯無可能出於「幫助乙○○、丙○○取得毒品施用」之意
    思而為前揭協助行為。其次，證人丙○○另一位住於布袋之
    朋友既能事先告知丙○○：「被告可以協助取得甲基安非他
    命」之訊息，顯見被告在上開時間有協助不特定人與毒品供
    應者接洽之行為，並為部分施用甲基安非他命人士所知悉。
    是被告於乙○○、丙○○合資向「阿棟」洽購毒品之過程中
    ，亦係扮演「仲介買賣雙方交易」之角色，故被告主要係幫
    助「阿棟」之人覓得買主，至於幫助證人乙○○、丙○○取
    得毒品施用之部分，反係次要之結果。
  證人乙○○與丙○○均明確證述：被告係「介紹」其等向毒
    品供應者購買（見本院卷第213頁背面、第215頁背面），足
    證被告並未參與販賣毒品之構成要件行為，此外復無其他證
    據顯示被告係以自己犯罪之意思而引介「阿棟」販賣甲基安
    非他命予乙○○及丙○○，或參與販賣之構成要件行為，亦
    應認定被告為毒品販賣者「阿棟」之幫助犯。
  (三)販賣予林妏穗部分：
  證人林妏穗於95年9月20日夜間21時20分21秒及同日21時36
    分46秒，分別以其持用之0000000000號行動電話，聯繫被告
    所持用之0000000000號行動電話，並經警依法監聽獲知（見
    警卷第144-145頁所附95年南檢朝定聲監續字第000871號通
    訊監察書），雙方通話內容為：
    (1)95/09/20--21:20:21（A：林妏穗，B：被告）
      A：你不是叫我跟你講！
      B：嗯！
      A：若9元可以嘛！
      B：不行啦「阿嫂」，我現在交「3件」拉，「1件」10元
         ，他交「三件」95啦，現在才交而已！
      A：這樣喔！
      B：保證有夠漂亮的！
      A：你在講的漂亮我覺得都不ㄧ定，上次你也說的很漂亮
         ，結果哪有很漂亮。
      B：上次我不敢說很漂亮，我是說那個可以，不錯，阿這
         次講的漂亮是說很會做，我留「相片」給你看！
      A：你上次「相片」放在我家門口叫我去拿那個，我不是
         有拿1次，那個不好會臭咧！
      B：那會臭喔，那是色球吧！
      A：沒有拉會臭！
      B：難怪你沒有打給我！
      A：對阿，就是會臭我才沒有打給你！
      B：不會啦我留「相片」給你看！
      A：留「相片」給你看，你何時要拿來給我看！
      B：今天阿，反正事情進行中，你如果要我放在身上帶去
         給你，拆「1件」交給你A：你現在要交「1件」給我，
         我沒有辦法！
      B：沒關係啦，不然你要的時候可能沒有了！
      A：沒差啦，反正一個願打一個願挨，外面的又上不去，
        這是相對的阿！
      B：我知道啦，那就看你的需求的！
      A：對啦！
      B：因為你講的9元拿不到啦，我是要怎樣拖9元阿，給我
         賺個5千不過分吧！
      A：那不是賺不賺錢的問題，就拉不上去比較沒有那個！
      B：不會啦！
      A：我看怎麼樣啦，如果要的話就明天啦！
      B：人家打散的可以弄2萬5，我想不通你為何要弄1萬2，2
         萬5，「1件5千元」，人家把他拆成「5個小的」，我
         搞不懂你為什麼弄1萬2。
      A：你說那個話我聽不懂啦！
      B：你如果要的話要快點，不然就要等到中秋過後才有貨
         了！
      A：我想說要的話也要明天才有辦法處理了！
      B：好啦！
      【見警卷第14頁】
    (2)95/09/20--21:36:46（A：林妏穗，B：被告）
      A：你乾脆明天晚上11點半以後再過來！
      B：直接過去喔！
      A：對你直接過來就好了！
      B：11點半嘛！
      A：對啊！
      B：好啦，如果有過去我會直接拖過去！
      A：你明天就晚上11點半過來，因為我老公......
      B：你不要今天決定嘛！
      A：不然我先一半的錢給妳妳要嘛！
      B：不行啦，我要回報公司咧！
      A：對阿，你要回報公司，不然我就要明天才有辦法那個
         ！
      B：不然你拉「一半」過去！
      A：拉「一半」，阿明天拉「一半」喔，我又不是太閒！
      B：真的很漂亮，我怕你明天拉不到！
      A：你講這樣，現在就沒辦法處理你聽不懂，沒地方領錢啦！
      B：好啦，明天啦！
      A：你就留「1件」起來，阿明天晚上11點半就直接過來，
         可以的話「女人」如果漂亮就帶回來，若醜的話就算
         了！
      B：我知道，這樣我們就不要再電話聯絡了哦！
      A：不用了！
      B：如果沒有變卦就不要聯絡了！
      A：那是你會拖時間而已啦，你就12點以前來就對了，不
         可以11 點以前哦，要11點半以後哦！
      B：好，11點半以後12點以前我知道啦！
      【見警卷第14頁】
  證人林妏穗於95年9月22日凌晨之警詢中證述：（《提示95
    年9月20日21時20分21秒、21時36分46秒監聽譯文》你所持
    用0000000000撥打丁○○0000000000，談話內容係丁○○詢
    問你是否欲購買毒品，而你請他於9月21日23時30分許將毒
    品送至你家，是否屬實？）是的....（你所販賣之安非他命
    係於何時何地？以多少價格、重量向何人所購得？次數為何
    ？）我曾於95年5-6月間，我以四萬餘元的價格向小潘購買
    半兩的安非他命，只買過一次，『像今天的交易就沒有成功
    』」等語（見警卷第55、56頁）。
  上述95年9月20日21時36分46秒之通話中，證人林妏穗對被
    告稱「你乾脆明天晚上11點半以後再過來！」、「對你直接
    過來就好了！」，被告於向林妏穗確認「直接過去喔！」、
    「11點半嘛！」後，答稱「好啦，如果有過去我會直接拖過
    去！」，實施通訊監察之司法警察旋於翌（21）日夜間埋伏
    於證人林妏穗位於臺南縣柳營鄉光福村281之37號住處附近
    ，見被告依電話中之約定而於95年9月21日23時40分許進入
    抵達林妏穗住處後之95年9月22日凌晨0時7分許，進入證人
    林妏穗住處搜索，並扣得甲基安非他命一小包、海洛因一小
    包、電子磅秤一台、甲基安非他命吸食玻璃管六支、注射針
    筒四支、分裝夾鍊袋一盒、0000000000及0000000000號行動
    電話各一支與0000000000號SIM卡一枚等情，業據被告與證
    人林妏穗一致供述在卷，並有搜索票、搜索扣押筆錄及扣押
    物品目錄表附卷可稽（見警卷3-5、49-52、115-121頁）。
  觀諸上列扣案物品，被告攜帶前往證人林妏穗住處之物品，
    適有證人林妏穗於警詢中所證之「電話中約定要交易之甲基
    安非他命」，而無被告所供以及證人林妏穗於偵查與原審所
    證「於電話中討論之化妝品、美容產品、珍珠粉或膠原蛋白
    」（見警卷第10頁；偵三卷第23、24頁；原審卷第178頁）
    。已充份佐證林妏穗於警詢所證確實事實，並足認被告之辯
    解與證人林妏穗於偵審中翻異供述，均屬卸責與迴護被告之
    詞而不足採信。
  據上所述，被告於95年9月21日23時40分許進入林妏穗住處
    欲行販賣甲基安非他命予林妏穗乙節，既經證人林妏穗證述
    在卷，並有前揭被告不爭執為其與林妏穗通話之監聽譯文在
    卷可查，扣案之甲基安非他命一小包，經送高雄市立凱旋醫
    院鑑定後，確認其成份無訛，且檢驗後淨重為1.282公克，
    有該醫院濫用藥物成品檢驗鑑定書影本一紙在卷足憑（見本
    院卷第244頁），且該等扣案之甲基安非他命復與證人林妏
    穗證詞及監聽譯文所示情形相符。再被告既於警扣得上開甲
    基安非他命之前一日已與證人林妏穗以電話洽商毒品交易事
    宜，並於警查扣當日依電話中之約定攜往林妏穗住處，則被
    告此次販賣甲基安非他命，顯已經著手實施，但警則係於被
    告之皮包內扣得上述甲基安非他命一小包，有扣押物品目錄
    表存卷可參（見警卷第120頁），顯見被告未及將該等毒品
    交付林妏穗即遭警查獲，故尚屬未遂階段。
  (四)按甲基安非他命係毒品危害防制條例第2條第2項第2款所定
    之第二級毒品，物稀價昂，其持有販賣者，政府查緝甚嚴，
    苟非有利可圖，當不願甘冒法律制裁之風險，而予販賣。又
    販賣毒品乃違法行為，非可公然為之，亦無公定價格，容易
    分裝並增減份量，而每次買賣之價量，輒因買賣雙方關係之
    深淺、資力、需求量及對行情之認知、來源是否充裕、查緝
    是否嚴緊、購買者被查獲時供出購買對象之風險評估等因素
    ，而異其標準，非可一概而論，販賣之人從價差或量差中牟
    利之方式雖異，其意圖營利之販賣行為則同一。職是之故，
    即使未經查得實際販賣之利得，但除非別有事證，足認係按
    同一價量委買或轉售，確未牟利外，尚難執此遽認非法販賣
    之證據有所未足，而諉無營利之意思，或阻卻販賣犯行之追
    訴（最高法院87年度台上字第3164號判決參照）。以本件而
    論，雖無法明確計算被告自己或正犯「阿棟」販毒可得之利
    潤，然被告與「阿棟」既係販賣毒品之人，其等取得毒品之
    成本需費不貲，被告與「阿棟」等自無平價轉讓毒品自負風
    險之理，足徵被告與「阿棟」均有販賣毒品藉以營利之意圖
    甚明。惟依卷存證據資料，雖無從遽認被告或「阿棟」購入
    甲基安非他命之際即具有營利之意圖，故自應為被告有利之
    認定，即被告與「阿棟」用以販賣之甲基安非他命，均非被
    告或「阿棟」以營利為目的而購入。綜上事證，被告幫助基
    於營利之意圖之「阿棟」販賣甲基安非他命予甲○○、乙○○、丙○○；並自己基於營利之意圖而販賣第二級毒品甲基
    安非他命予林妏穗未遂等事實之事證均臻明確，其犯行洵堪
    認定。
二、新舊法比較：
  (一)關於刑法修正部分：
  被告行為後，刑法業於94年1月7日修正，2月2日公布，於95
    年7月1日施行，其中刪除刑法第56條，修正刑法第2條、第
    25條、第26條、第28條、第33條、第55條規定。按行為後法
    律有變更者，適用行為時之法律，但行為後之法律有利於行
    為人者，適用最有利於行為人之法律，現行刑法第2條第1項
    定有明文。此條規定乃與刑法第1條罪刑法定主義契合，而
    貫徹法律禁止溯及既往原則，係規範行為後法律變更所生新
    舊法律比較適用之準據法，是刑法第2條本身雖經修正，但
    其既屬適用法律之準據法，本身尚無比較新舊法之問題，應
    一律適用裁判時之現行刑法第2條規定以決定適用之刑罰法
    律，先予說明。又以本次刑法修正之比較新舊法，應就罪刑
    有關之共犯、未遂犯、想像競合犯、牽連犯、連續犯、結合
    犯，以及累犯加重、自首減輕暨其他法定加減原因（如身分
    加減）與加減例等一切情形，綜其全部罪刑之結果而為比較
    ，有最高法院95年5月23日95年度第8次刑庭會議決議意旨可
    資參照。
  刑法第56條連續犯之規定，於此次刑法修正時刪除，此刪除
    雖非犯罪構成要件之變更，但顯已影響行為人刑罰之法律效
    果，自屬法律有變更，依新法第2條第1項規定，比較新、舊
    法結果，因舊法連續犯以一罪論（裁判上一罪），僅科刑上
    得加重其刑至二分之一，而依新法，應數罪併罰，是比較新
    、舊法之結果，應以舊法較有利於被告。
  刑法第30條第1、2項條文內「從犯」用語，修正公布施行改
    為「幫助犯」，僅屬法律用語之明文標準化，無涉刑罰權規
    範變更，自無新舊法比較問題。
  又未遂犯之處罰，修正前刑法第25條第2項原規定：未遂犯
    之處罰，以有特別規定者為限。其第26條前段則規定：未遂
    犯之處罰，得按既遂犯之刑減輕之。修正後刑法第25條第2
    項，則將上述二條文合併規定：未遂犯之處罰，以有特別規
    定者為限，並得按既遂犯之刑減輕之。是僅條文變動，處罰
    規定尚無不同，自非法律之變更，自應適用裁判時之新刑法
    。
  被告於前案執行完畢五年內故意再犯本件有期徒刑以上之罪
    ，不論依修正前之刑法第47條，或修正後之刑法第47條第1
    項之規定，均構成累犯，對被告而言並無有利或不利之情形
    ，自無新舊法比較問題，應逕適用新法。
  綜上所述，依整體比較之結果，以舊法對於被告較為有利，
    爰依修正後刑法第2條第1項前段之規定，適用行為時即修正
    前刑法之相關規定予以處斷。
  (二)毒品危害防制條例修正部分
  查被告行為後，毒品危害防制條例第4條第2項於98年5月20
    日修正公布，並於同月22日生效，此部分亦應依刑法第2條
    第1項之規定，依「從舊從輕」原則而為比較。
  修正前毒品危害防制條例第4條第2項原規定：「製造、運輸
    、販賣第二級毒品者，處無期徒刑或七年以上有期徒刑，得
    併科新臺幣七百萬元以下罰金」，修正後同條例第4條第2項
    則規定：「製造、運輸、販賣第二級毒品者，處無期徒刑或
    七年以上有期徒刑，得併科新臺幣一千萬元以下罰金」。是
    修正後之毒品危害防制條例第4條第2項有關罰金刑之法定刑
    部分已為提高。
  又修正後毒品危害防制條例第17條第2項規定：「犯第4條至
    第8條之罪於偵查及審判中均自白者，減輕其刑」。是如行
    為人於偵審中均自白時，得邀減刑之寬典，自以修正後之毒
    品危害防制條例對行為人較為有利。
  綜上比較結果，被告於偵查中及審判中均否認幫助或自己販
    賣第二級毒品甲基安非他命犯行，自無適用修正後毒品危害
    防制條例第17條第2項予以減輕其刑之餘地，自應適用修正
    前毒品危害防制條例第4條第2項之規定對被告有利。
三、論罪：
  (一)被告介紹「阿棟」販賣甲基安非他命予甲○○、乙○○、丙○○之所為，因係同時幫助買方施用毒品及賣方販賣毒品，
    核其所為，係幫助犯修正前毒品危害防制條例第4條第2項之
    販賣第二級毒品罪（幫助「阿棟」販賣部分）及幫助犯毒品
    危害防制條例第10條第2項施用第二級毒品罪；至於被告販
    賣甲基安非他命予林妏穗但未完成交易部分，則係犯修正前
    毒品危害防制條例第4條第6項、第2項之販賣第二級毒品未
    遂罪。被告販賣甲基安非他命之前持有毒品之低度行為，應
    為販賣之高度行為所吸收，不另論罪。
  (二)被告三度以一行為同時幫助「阿棟」販賣甲基安非他命予甲○○、乙○○與丙○○，並幫助該等毒品買受者施用甲基安
    非他命，為想像競合犯，各應從一重論以幫助販賣第二級毒
    品罪。
  (三)被告所為三次幫助「阿棟」販賣甲基安非他命予甲○○、乙○○與丙○○行為，時間緊接，所犯罪名相同，顯係出於概
    括之犯意反覆為之，為連續犯，爰依修正前刑法第56條之規
    定以一罪論，並加重其刑（法定刑無期徒刑部分，依法不得
    加重）。
  (四)臺灣高雄地方法院檢察署95年度偵字第29138號移送併辦部
    分（即被告幫助「阿棟」販賣甲基安非他命予丙○○及乙○○部分），雖未據起訴，然與已起訴之幫助「阿棟」販賣甲
    基安非他命予甲○○部分，既有前述連續犯之裁判上一罪關
    係，為起訴效力所及，本院自應併予審理。
  (五)被告所犯連續幫助販賣第二級毒品罪與販賣第二級毒品未遂
    罪之間，時間分別在刑法刪除連續犯修正前後，應認犯意各
    別、行為時間不同，而予分論併罰。
  (六)被告有如前述犯罪前科之科刑與執行紀錄，有高等法院被告
    前案紀錄表附卷可按，其於五年以內故意再犯前揭有期徒刑
    以上之罪，均為累犯，俱應依刑法第47條第1項之規定加重
    其刑，其中連續幫助販賣第二級毒品部分，並遞加重之（法
    定刑無期徒刑部分，依法均不得加重及遞加）。
  (七)被告販賣第二級毒品予林妏穗未遂部分，應依刑法第25條第
    2項之規定，於依累犯之例加重後按既遂犯之刑減輕之。至
    於連續幫助販賣第二級毒品部分，則應依刑法第30條第2項
    之規定，於依連續犯及累犯之規定遞加重後，按正犯之刑減
    輕之。
四、撤銷理由及科刑：
  (一)原審認為被告此部分犯行明確，而予論罪科刑，固非無見。
    惟查：(1)被告被訴於95年5月間販賣甲基安非他命予林妏穗
    既遂部分，應屬不能證明犯罪（詳後所述），原審認為事證
    明確，而與被告多次幫助販賣毒品部分，依修正前刑法連續
    犯之規定論處一個連續販賣第二級毒品既遂罪，即有未合。
    (2)按同一被告所犯二罪，同一沒收物既於其中一罪宣告沒收
    ，即不應於另外一罪重複宣告沒收，已經最高法院以90年台
    上字第3913號判決闡述甚明。被告於95年9月22日凌晨0時7
    分許，在證人林妏穗住處經警查獲之甲基安非他命一小包，
    既經被告之另一施用第二級毒品案件之確定判決宣告沒收銷
    燬，且已執行完畢，原審予以重複宣告沒收銷燬，亦有未洽
    （亦詳後所述）。被告上訴意旨主張其幫助「阿棟」販賣甲
    基安非他命之行為，應僅成立幫助施用第二級毒品罪，並否
    認於95年9月22日販賣甲基安非他命予林妏穗而未遂，雖屬
    無據，然原判決此部分既有前揭可議之處，自屬無從維持，
    應由本院將原判決撤銷改判，以期適法。
  (二)爰審酌被告素行不良，前有多次施用煙毒及毒品前科（有被
    告前案紀錄表可稽），猶未認清毒品戕害身心之惡，竟不思
    以正途取財，而幫助「阿棟」並自己販賣毒品供人施用藉以
    牟利，戕害國民身心健康甚鉅，使人沉迷毒癮而無法自拔，
    並為社會治安敗壞之源頭，對於社會平和秩序實有相當程度
    之危害，兼衡被告之生活狀況、智識程度、犯罪動機、目的
    、經查獲幫助或自己販賣毒品次數、數量及所得利潤，暨犯
    後之態度等一切情狀，分別量處如主文第二項所示之主刑，
    並定其應執行刑。又原判決就此部分既經撤銷，原定之執行
    刑亦失所依附，應併予撤銷，附此敘明。
五、沒收：
  (一)被告幫助「阿棟」販賣甲基安非他命予乙○○及丙○○後，
    於95年6月7日凌晨1時10分許，在高雄市○○路與裕誠路口
    之6T-4771號自小客車上經司法警察及憲兵查獲扣案之甲基
    安非他命一大包（毛重34.29公克，驗餘淨重33.14公克），
    是為與該次幫助販賣行為有關之經查獲毒品，應依毒品危害
    防制條例第18條第1項前段，於被告所犯連續幫助販賣第二
    級毒品罪之主刑項下諭知銷燬沒收。
  (二)按幫助犯僅係對於犯罪構成要件以外行為為加工，並無共同
    犯罪之意思，自不適用責任共同原則，即對於正犯所有供犯
    罪所用之物或犯罪所得之物，毋庸為沒收之諭知，最高法院
    99年度台上字第2043號判決足資參照。故被告所幫助之「阿
    棟」販賣所得財物，即無庸於本案諭知沒收。至於被告販賣
    甲基安非他命予林妏穗部分，因未完成交易而無因販賣所得
    之財物可供沒收，自不待言。
  (三)按應沒收物之執行完畢與沒收物之不存在，固非一事，因犯
    罪依法必須沒收之物，雖於共犯中之一人確定判決諭知沒收
    ，並已執行完畢，對於其他共犯之判決仍應宣告沒收。惟同
    一被告所犯二罪，同一沒收物既於其中一罪宣告沒收，即不
    應於另外一罪重複宣告沒收（最高法院90年台上字第3913號
    判決參照）。被告於95年9月22日凌晨0時7分許，在證人林
    妏穗住處經警查獲之甲基安非他命一小包（毛重1.6公克，
    驗後淨重1.282公克），已經臺灣臺南地方法院於該院97年
    度訴字第178號被告所犯施用第二級毒品案件確定判決中諭
    知沒收銷燬，並經臺灣臺南地方法院檢察署檢察官依該確定
    判決於97年6月26日以南檢瑞丙字第49292號扣押（沒收）物
    品處分命令執行沒收銷燬，有上開確定判決及檢察官處分命
    令影本在卷可按（見本院卷第237-240頁）。依上說明，即
    不應於本案重複宣告沒收銷燬。
  (四)又毒品危害防制條例第19條第1項所示供犯罪所用之財物，
    以屬於被告所有者為限，始應予以沒收。故被告於95年9月
    22日凌晨0時7分許，在證人林妏穗住處經警查獲之00000000
    00行動電話一支，雖屬供被告販賣毒品所有之物，然被告供
    稱該支行動電話為伊向「阿棟」借來使用（見警卷第6頁）
    ，該行動電話門號之申請人則係案外人陳賴匙而非被告（見
    警卷第156頁所附行動電話申請人查詢資料），此外別無任
    何證據足認該支行動電話係被告所有之物，是上開行動電話
    既無從認為係被告所有，即無從依毒品危害防制條例第19條
    第1項宣告沒收。至於同一時地扣案之電子磅秤一台、甲基
    安非他命吸食玻璃管六支、注射針筒四支、分裝夾鍊袋一盒
    、林妏穗所有之0000000000號行動電話一支與0000000000號
    SIM卡一枚等物，非屬無從證明被告所有（電子磅秤、行動
    電話、SIM卡），即係與本件犯行無涉，亦不應於本件為沒
    收之宣告。
丙、無罪部分：
一、公訴意旨另以：
  (一)被告丁○○基於販賣第一級毒品海洛因之概括犯意，於95年
    3月至7月間某日，在台南縣新營市○○街31巷48弄3號魏屹
    幸住處，以每次八千至一萬五千元不等之價格，販賣重量為
    半錢或四分之一錢之海洛因予魏屹幸五至六次牟利，因認此
    部分連續涉犯（修正前）毒品危害防制條例第4條第1項之販
    賣第一級毒品罪嫌（下稱販賣海洛因予魏屹幸部分）。
  (二)被告另於95年5月間某日，在不詳地點（原審認定之地點為
    臺南縣柳營鄉光福村281之37號林妏穗住處），以四萬元之
    價金，販賣一兩之甲基安非他命予林妏穗，而認此部分另犯
    （修正前）毒品危害防制條例第4條第2項之販賣第二級毒品
    既遂罪嫌（下稱販賣甲基安非他命予林妏穗既遂部分）。
二、按犯罪事實應依證據認定之，無證據不得認定犯罪事實，刑
    事訴訟法第154條第2項定有明文。又不能證明被告犯罪者，
    應諭知無罪之判決，刑事訴訟法第301條第1項亦定有明文。
    又犯販賣第二級毒品之罪，供出毒品來源因而破獲者，得減
    輕其刑，毒品危害防制條例第17條定有明文，則涉嫌販賣第
    二級毒品之人，如供出毒品之來源因而破獲者，既得獲邀減
    輕其刑之寬典，為擔保其所為陳述之真實性，自應有足以令
    人確信其陳述為真實之補強證據，始能資為販賣或轉讓毒品
    等犯行論罪之依據。而所謂補強證據，則指除受讓者之供述
    外，其他足以證明該陳述之事實確具有相當程度真實性之證
    據而言，雖所補強者，非以事實之全部為必要，但亦須因補
    強證據與該項陳述之相互利用，足使犯罪事實獲得確信者，
    始足當之，最高法院98年度台上字第6601號判決意旨足資參
    照。準此，刑事被告經指證販賣第一、二級毒品海洛因或甲
    基安非他命，若別無其他補強證據擔保前開指證之真實性，
    於證據之評價上應認為未能使法院獲得有罪之確信。
三、檢察官認為被告涉犯上開罪名，分別係以下列事證為據：
  (一)被告涉有販賣海洛因予魏屹幸部分，係以：(1)證人魏屹幸於
    警詢與偵查中之指證、(2)卷附魏屹幸所持有0000000000行動
    電話於95年5月26日21時54分04秒與0000000000行動電話通
    話之監聽譯文。
  (二)被告涉犯販賣甲基安非他命予林妏穗既遂部分，則係以：(1)
    證人林妏穗於警詢及偵查中之證言、(2)司法警察於95年9月
    22日凌晨0時7分許在證人林妏穗住處查獲之甲基安非他命毒
    品等物、(3)卷附林妏穗持用之0000000000號行動電話，聯繫
    被告所持用之0000000000號行動電話之監聽譯文。
四、訊之被告丁○○堅決否認販賣海洛因及甲基安非他命予魏屹
    幸與林妏穗，辯稱：伊未曾持用0000000000行動電話，警察
    監聽錄得之譯文，並非伊與魏屹幸之通話，伊未曾販賣海洛
    因予魏屹幸，亦無販賣甲基安非他命予林妏穗之行為。
五、經查（關於被訴販賣海洛因予魏屹幸部分）：
  (一)魏屹幸於警詢之供述並無證據能力，已如前述。該證人雖再
    於偵查中指證：曾在台南縣新營市○○街向被告購買五、六
    次海洛因，伊以八千元向被告購買四分之一錢海洛因一次，
    並以一萬五千元購買半錢海洛因約四、五次。若要交易伊會
    以0000000000行動電話撥打被告使用之0000000000號電話等
    語（見偵三卷第32頁）。然而該證人又於原審證述：伊未曾
    向被告購買海洛因，持用0000000000號電話與伊使用之0000
    000000行動電話聯絡海洛因毒品交易之人並非被告，而係綽
    號「小潘」（另一綽號「娃娃」）之人，伊於警詢中曾告知
    警察照片中之人並非販毒者，但是因為警察告稱照片中之因
    長久施用毒品不成人形始會改變容貌等語（見原審卷第268-
    270頁）。故該證人就曾否向被告購買海洛因，於偵查及審
    判程序曾為完全相反之供述。
  (二)卷附證人魏屹幸所持有0000000000行動電話於95年5月26日
    與0000000000行動電話通話之監聽譯文，雖可呈現證人魏屹
    幸於上述通話時間，以其持用之0000000000行動電話門號，
    與持用0000000000行動電話門號之人互通顯可疑為毒品交易
    之通話內容（附於警卷第28頁第二則譯文），且證人魏屹幸
    亦於偵查中證稱：上開0000000000行動電話確係被告使用之
    門號（見偵三卷第32頁），然而：
  上開0000000000號行動電話門號自94年12月12日起即由居住
    在台中市西屯區之案外人楊炳男申請使用（預付卡），及至
    司法警察調查本案期間，仍正常開通使用中，嗣於被告於95
    年9月22日在魏屹幸住處遭警逮捕後之95年12月3日，始因過
    期而停止使用，有門號查詢資料及台灣大哥大股份有限公司
    基本資料查詢單附卷可稽（見警卷第156頁、原審卷第49頁
    ），是該通門號是否確實曾為被告所持用，並非無疑。
  經本院將系爭0000000000行動電話門號於95年5月26日21時
    54分04秒與證人魏屹幸持用之0000000000行動電話門號通話
    錄音，連同被告本人於99年6月1日前往內政部警政署刑事警
    察局錄製之語音樣本囑託該警察局鑑定聲紋，認為：「綜合
    聲譜圖分析及聆聽比對結果，並參酌美國錄製證據委員會（
    American Board of Recorded Evidence; ABRE）比對結論
    標準，認本案：未知語者與已知語者比對語音樣本『無法判
    斷』（Inconclusive）是否相同」，有該局99年6月24日刑
    鑑字第0990085895號鑑定書及聲譜分析資料在卷可考（見本
    院卷第139-164頁），故亦無從自監聽之錄音以科學方法確
    認係被告與證人魏屹幸之對話。
  據上，本件僅只證人魏屹幸曾經供述被告曾經使用該只0000
    000000號行動電話，故卷附上述行動電話門號之監聽譯文，
    亦無從據以補強證人魏屹幸所為不利於被告之指訴甚明。
  (三)綜上所述，此部分僅有證人魏屹幸單一且曾反覆之證詞，指
    證被告曾經販賣海洛因以及0000000000行動電話係被告持用
    之門號等事實，此外別無其他不利之事證可資佐證，揆諸前
    揭證據法則之說明，自難率認被告有此部分之販賣事實。
六、次查（被訴販賣甲基安非他命予林妏穗既遂部分）：
  (一)證人林妏穗雖於警詢指證曾於95年5、6月間，以四萬元之價
    金向被告購買甲基安非他命一次之事實（見警卷第56頁）。
    然而該證人嗣於偵查及原審則改稱未曾向被告購買甲基安非
    他命等語（見偵三卷第23頁、原審卷第183頁）。是證人林
    妏穗就曾否向被告購買甲基安非他命，於警詢及偵審中亦曾
    為完全相反之證言。
  (二)本案卷內，僅有證人林妏穗持用之0000000000行動電話門號
    自95年8月30日起至同年9月28日監聽譯文（見警卷第14-15
    、66-67、98頁），並無95年5、6月間與被告通話之監聽譯
    文。故卷附被告與證人林妏穗之間通話之監聽譯文，並無足
    佐證證人林妏穗於警詢所為之指證。
  (三)綜上，此部分亦僅有證人林妏穗單一且曾反覆之證詞，指證
    被告曾經於95年5、6月間販賣甲基安非他命之事實，依上說
    明，被告此部分被訴事實，亦屬未能嚴格之證明。
七、原審未詳予查證系爭0000000000行動電話門號能否證明確係
    被告所持用，復未能妥適審酌並無具有關聯性之監聽譯文足
    以佐證被告曾於95年5、6月間販賣甲基安非他命予林妏穗，
    率依證人魏屹幸及林妏穗之片面證述而為被告有罪事實之認
    定，自有未當，被告上訴否認此部分之犯罪，為有理由，應
    由本院將原判決就此等部分撤銷，另諭知無罪之判決。
據上論結，應依刑事訴訟法第第369條第1項前段、第364條、第
299條第1項前段、第301條第1項，修正前毒品危害防制條例第4
條第2項、第6項，毒品危害防制條例第10條第2項、第18條第1項
前段，刑法第2條第1項前段、第11條前段、第55條、第25條第2
項、第30條第1項、第2項、第47條第1項、第51條第5款，修正前
刑法第56條，判決如主文。
本案經檢察官蘇南桓到庭執行職務。
中    華    民    國    99    年    9     月    21    日
                  刑事第二庭    審判長法  官  葉居正
                                      法  官  陳春長
                                      法  官  陳欽賢
以上正本證明與原本無異。
如不服本判決應於收受送達後10日內向本院提出上訴書狀，其未
敘述上訴理由者，並得於提起上訴後10日內向本院補提理由書（
均須按他造當事人之人數附繕本）「切勿逕送上級法院」。
                                      書記官  李良倩
中    華    民    國    99    年    9     月    23    日
附錄本判決論罪科刑法條：
修正前毒品危害防制條例第4條
製造、運輸、販賣第一級毒品者，處死刑或無期徒刑；處無期徒
刑者，得併科新台幣1千萬元以下罰金。
製造、運輸、販賣第二級毒品者，處無期徒刑或7年以上有期徒
刑，得併科新台幣7百萬元以下罰金。
製造、運輸、販賣第三級毒品者，處5年以上有期徒刑，得併科
新台幣5百萬元以下罰金。
製造、運輸、販賣第四級毒品者，處3年以上10年以下有期徒刑
，得併科新台幣3百萬元以下罰金。
製造、運輸、販賣專供製造或施用毒品之器具者，處1年以上7
年以下有期徒刑，得併科新台幣1百萬元以下罰金。
前五項之未遂犯罰之。
毒品危害防制條例第10條
施用第一級毒品者，處6月以上5年以下有期徒刑。
施用第二級毒品者，處3年以下有期徒刑。

司法院資訊處製作；財團法人民間司法改革基金會備份。
